
# Reunião 1 : 02/04/2025

## Introdução

Este artefato resume como se deu todo o andamento da reunião do grupo 03 realizada na data especificada acima, mostrando a produção do artefato "Mapa Mental".


## Pautas da reunião:

- Reflexão sobre o tema do projeto.
- Brainstorm
- Desenvolvimento dos Mapas mentais.


## Integrantes presentes:

<label><input type="checkbox" checked disabled>[Arthur Fonseca Vale](https://github.com/arthurfonsecaa)</label><br>
<label><input type="checkbox" checked disabled>[Carlos Henrique de Souza Bispo](https://github.com/carlinn1)</label><br>
<label><input type="checkbox" checked abled>[Fillipe Souto de Andrade](https://github.com/fillipeb50)</label><br>
<label><input type="checkbox" checked disabled>[Gabriel Saraiva Canabrava](https://github.com/gabrielsarcan)</label><br>
<label><input type="checkbox" checked disabled>[Letícia de Cássia Hladczuk Rodrigues](https://github.com/HladczukLe)</label><br>
<label><input type="checkbox" checked disabled>[Lucas Gama De Araujo Bottino](https://github.com/bottinolucas)</label><br>
<label><input type="checkbox" checked abled>[Luiza Maluf Amorim](https://github.com/LuizaMaluf)</label><br>
<label><input type="checkbox" checked abled>[Mateus Levy Avelans Boquady](https://github.com/mateus9levy)</label><br>
<label><input type="checkbox" checked disabled>[Pablo Serra Carvalho](https://github.com/Pabloserrapxx)</label><br>
<label><input type="checkbox" checked abled>[Rodrigo Fonseca Rodrigues](https://github.com/rodfon3301)</label><br>


## Informações da reunião

<font size="2" >

<p > Tabela 1: Informações da reunião. </p>

</font>

| Data | Início | Fim | Local |
|:-:|:-:|:-:|:-:|
| 02/04/2025  | 21:15 | 22:30  | TEAMS |

<font size="2" >

<p>Autor:<a href= "https://github.com/LuizaMaluf"> Luiza Maluf </a>, 2025.</p>

</font>

## Resultados da reunião 
Os resultados alcançados pelo grupo foram:

 - Criação de dois Mapas Mentais.

- O subgrupo responsável pelo desenvolvimento dos Mapas Mentais decidiu refinar as ideias que apareceram durante o desenvolvimento do artefato após apresentar para o resto do grupo na reunião geral do dia 07/04/2025.


## Gravação da reunião

<iframe width="560" height="315" src="https://www.youtube.com/embed/pXK2Iw8Cnv0?si=oW9xlyzNsnXVPXlI" title="YouTube video player" frameborder="0" allow="accelerometer; autoplay; clipboard-write; encrypted-media; gyroscope; picture-in-picture; web-share" referrerpolicy="strict-origin-when-cross-origin" allowfullscreen></iframe>

## Histórico de Versão

| Versão | Data | Descrição | Autor | Revisor
|:-:|:-:|:-:|:-:|:-:|
|`1.0`| 02/04/2025 | Criação do documento| [LuizaMaluf](https://github.com/LuizaMaluf)| [Lucas Bottino]() |
